【裁判字號】    89,訴,2118
【裁判日期】    891222
【裁判案由】    違反藥事法
【裁判全文】
臺灣高雄地方法院刑事判決                        八十九年度訴字第二一一八號
    公  訴  人  臺灣高雄地方法院檢察署檢察官
    被      告  ＰＡＫＤＥＥＷ.
    選任辯護人  呂郁斌
右列被告因違反藥事法案件，經檢察官提起公訴（八十八年度偵字第二九○四八號）
，本院判決如左：
    主  文
ＰＡＫＤＥＥＷＩＷＡＴ  ＬＡＤＤＡ輸入禁藥，處有期徒刑伍月，緩刑貳年。扣案
含有安非他命類藥品Ｐｈｅｎｔｅｒｍｉｎｅ之藍白膠囊禁藥、含有藥品成分之Ｂｉ
ｓａｃｏｄｙｌ粉紅色圓形糖衣錠禁藥、Ｈｙｄｒｏｃｈｌｏｒｏｔｈｉａｚｉｄｅ
ｌ成分之淡藍色菱形藥丸禁藥及Ｄｉａｚｅｐａｍ成分之灰色圓形糖衣錠禁藥各伍仟
零肆拾顆（共計貳萬壹佰陸拾顆），均沒收。
    事  實
一、ＰＡＫＤＥＥＷＩＷＡＴ  ＬＡＤＤＡ明知輸入任何藥品，均應將欲輸入藥品之
    成分、規格、性能、製法之要旨、檢驗規格與方法及有關資料或證件，連同標籤
    、仿單及樣品申請中央衛生主管機關查驗登記，經核准發給藥品許可證後，始得
    製造或輸入，竟於八十八年八月三十日下午在泰國曼谷然禧（ＹＡＮ  ＨＥＥ
    ＧＥＮＥＲＡＬ  ＨＯＳＰＩＴＡＬ）醫院購得未經中央衛生主管機關准許發給
    藥品許可證之含安非他命成分Ｐｈｅｎｔｅｒｍｉｎｅ之藍白膠囊禁藥各一百八
    十小袋計五千零四十顆，及含有藥品成分Ｂｉｓａｃｏｄｙｌ之粉紅色圓形糖衣
    錠、Ｈｙｄｒｏｃｈｌｏｒｏｔｈｉａｚｉｄｅ之淡藍色菱形藥丸及含有Ｄｉａ
    ｚｅｐａｍ之灰色圓形糖衣錠之禁藥各一百八十小袋各五千零四十顆，並於同日
    攜帶上開禁藥由泰國搭乘泰國航空公司ＴＧ─六五二號班機至高雄機場，而違法
    輸入禁藥。嗣於同日晚上九時許，為財政部高雄關稅局高雄機場分局關員會同航
    空警察局高雄分局安檢人員當場在ＰＡＫＤＥＥＷＩＷＡＴ  ＬＡＤＤＡ所有行
    李箱內查獲，並扣得上開藥品。
二、案經財政部高雄關稅局移送臺灣高雄地方法院檢察署檢察官偵查起訴。
    理  由
一、訊據被告ＰＡＫＤＥＥＷＩＷＡＴ  ＬＡＤＤＡ固坦承於八十八年八月三十日在
    泰國曼谷然禧醫院購得未經中央衛生主管機關准許發給藥品許可證含安非他命成
    分Ｐｈｅｎｔｅｒｍｉｎｅ之藥物一百八十包，及含有藥品成分Ｂｉｓａｃｏｄ
    ｙｌ、Ｈｙｄｒｏｃｈｌｏｒｏｔｈｉａｚｉｄｅ、Ｄｉａｚｅｐａｍ之藥物各
    一百八十包，並於同日攜帶上開藥物搭乘國泰航空公司飛機至高雄小港國際機場
    入關之事實，惟矢口否認有何犯行，辯稱：伊係購買減肥藥，不知道所購入之藥
    物含有安非他命成分而為禁藥，因伊係在泰國然禧醫院所購得，係為合法之藥物
    ，且伊亦係要自行服用及送人，伊不知不能帶回台灣云云。惟按，輸入藥品，均
    應將欲輸入藥品之成分、規格、性能、製法之要旨、檢驗規格與方法及有關資料
    或證件，連同標籤、仿單及樣品申請中央衛生主管機關查驗登記，經核准發給藥
    品許可證後，始得製造或輸入，藥事法第三十九條第一項定有明文，若未向中央
    衛生主管機關申請核准，擅自輸入，即屬禁藥，此觀藥事法第二十二條第一項第
    二款規定即明，藥事法既均著有明文，則任何人不得推諉不知。經查所查扣由被
    告於八十八年八月三十日所輸入之藍白膠囊計五千零四十顆，含有安非他命類藥
    品Ｐｈｅｎｔｅｒｍｉｎｅ，經行政院衛生署於六十九年十二月八日衛署藥字第
    三○一一二四號函公告為禁止使用之藥品，即屬藥事法第二十二條第一款之禁藥
    ，且被告於同年月三十日以同一行為輸入含有Ｂｉｓａｃｏｄｙｌ藥品成分之粉
    紅色圓形糖衣錠、含有Ｈｙｄｒｏｃｈｌｏｒｏｔｈｉａｚｉｄｅ藥品成分之淡
    藍色菱形藥丸及有Ｄｉａｚｅｐａｍ藥品成分之灰色圓形糖衣錠各五千零四十顆
    ，此有行政院衛生署八十八年十月五日衛署藥字第八八０五七三二三號函所附行
    政院衛生署藥物食品檢驗局檢驗成績書一紙附卷可稽，而上開藥物均未向中央衛
    生主管機關申請許可輸入，此亦為被告所自承，而前揭藥物既係被告於泰國合法
    之然禧醫院購得，被告自應對所購入之上開片狀或丸狀物品含有藥品成分，有所
    認識；且被告於本院審理中亦供稱：減肥藥有五種藥丸，每種藥丸裝成一小袋，
    五種藥丸定成一包是一個月的份，伊共購買一百八十包，係要送給親友等語，參
    以上開藥品係以塑膠袋包裝，藏匿於行李箱之衣服內，於入境時亦未以書面或口
    頭向關稅局申報，有前開入境旅客申報單一份可佐，而被告嫁入台灣已四年多，
    每年平均回泰國探親一至二次，焉有不知攜帶未經許可輸入之藥品應先申報之理
    ，是被告前開所辯，不足採信。此外，復有含安非他命成分Ｐｈｅｎｔｅｒｍｉ
    ｎｅ之禁藥、含有藥品成分Ｂｉｓａｃｏｄｙｌ、Ｈｙｄｒｏｃｈｌｏｒｏｔｈ
    ｉａｚｉｄｅ、Ｄｉａｚｅｐａｍ之禁藥各五千零四十顆等禁藥扣案可稽。本案
    事證明確，被告犯行實堪認定。又Ｐｈｅｎｔｅｒｍｉｎｅ成分之安非他命類藥
    品，係屬行政院八十八年十二月八日公告生效之「各級管制藥品之範圍及其種類
    中」，第四級管制藥品第五十三品類，與毒品危害防治條例第二條第二項第二款
    所稱之安非他命及其相類製品，係屬不同類別之化學物質，有行政院衛生署管制
    藥品管理局八十九年二月二十八日管證字第八三一七四號函說明在卷，附此敘明
    。
二、按輸入，僅需行為人由國外將偽藥或禁藥運輸進入我國領土者即足，並不以該藥
    物流通於國內市場為必要。核被告所為，係犯藥事法第八十二條第一項之輸入禁
    藥罪。公訴人雖漏未就被告輸入未經中央衛生主管機關准許發給藥品許可證之含
    有藥品成分Ｂｉｓａｃｏｄｙｌ、Ｈｙｄｒｏｃｈｌｏｒｏｔｈｉａｚｉｄｅ、
    Ｄｉａｚｅｐａｍ之禁藥各一百八十包各計五千零四十顆之部分起訴，惟被告係
    以單一行為輸入未經主管機關許可輸入之數種禁藥，在法律評價上應為單純一罪
    ，本院自仍得予以審究，附此敘明。爰審酌被告對於未經核准輸入之禁藥，自應
    切實遵守相關規定，以免影響本國人民生命、身體之健康，竟違反規定致觸刑章
    ，及其係為減肥之用而輸入禁藥，輸入藥品數量甚多，犯罪後尚能坦承部分犯行
    ，態度良好等一切情狀，量處如主文所示之刑。查被告前未曾受有期徒刑以上刑
    之宣告，有本院被告全國前案紀錄表附卷可稽，因一時短於思慮，致觸犯刑章，
    經本件偵審程序及科刑宣告之教訓，當知所警惕，應無再犯之虞，本院認為前開
    對其所宣告之刑，以暫不執行為適當，爰宣告緩刑貳年，以啟自新。又扣案含有
    安非他命類藥品Ｐｈｅｎｔｅｒｍｉｎｅ之藍白膠囊禁藥、含有藥品成分之Ｂｉ
    ｓａｃｏｄｙｌ粉紅色圓形糖衣錠禁藥、Ｈｙｄｒｏｃｈｌｏｒｏｔｈｉａｚｉ
    ｄｅｌ成分之淡藍色菱形藥丸禁藥及Ｄｉａｚｅｐａｍ成分之灰色圓形糖衣錠禁
    藥各五千零四十顆（共計二萬一百六十顆），係被告所有供犯罪所用之物，爰依
    刑法第三十八條第一項第二款之規定，予以宣告沒收。
據上論斷，應依刑事訴訟法第二百九十九條第一項前段，藥事法第八十二條第一項，
刑法第十一條、第七十四條第一款、第三十八條第一項第二款，判決如主文。
本案經檢察官秦德進到庭執行職務。
中華      民      國    八十九    年     十二     月    二十一    日
                                  臺灣高雄地方法院交通法庭
                                      法  官  廖 純 卿
右正本證明與原本無異。
如不服本判決，應於判決送達後十日內，向本院提出上訴狀。
                                      書記官  林 孝 聰
中    華    民    國      八十九      年      十二      月      二十二  日
附錄本案論罪科刑法條全文：
藥事法第八十二條第一項。
製造或輸入偽藥或禁藥者，處七年以下有期徒刑，得併科新臺幣十五萬元以下罰金。


司法院資訊處製作；財團法人民間司法改革基金會備份。
